臺灣桃園地方法院刑事判決　　　　　　　 96年度易字第283號
公　訴　人　臺灣桃園地方法院檢察署檢察官
被　　　告　甲○○
上列被告因毀損等案件，經檢察官提起公訴（95年度偵字第2030
7 號），本院判決如下：
    主  文
甲○○共同損壞他人自小客車之前後擋風玻璃、右側車窗玻璃、
後燈及後行李箱，足以生損害於他人，處有期徒刑肆月，減為有
期徒刑貳月，如易科罰金，以銀元佰元折算壹日。
    事  實
一、甲○○因乙○○之子蘇豐智欠款新臺幣（下同）15萬元，於
    民國95年5 月29日晚間9 時許，與友人「小強」等人，共同
    前往乙○○位於桃園縣八德市○○街125 巷25號乙○○之住
    處，欲入內尋訪蘇豐智催討欠款，然除友人「小強」得以進
    入住處查看蘇豐智是否在家外，甲○○遭乙○○以手強力推
    出門外，而無法向蘇豐智索得欠款，甲○○因而心懷不滿，
    遂於95年6 月6 日晚間10時40分許，與姓名年籍不詳之成年
    男子5 名，共同基於毀損之犯意聯絡，由該5 名姓名年籍不
    詳之成年男子，共同乘坐馬自達廠牌三號之白色不詳車號自
    小客車，至乙○○上開住處前，其中4 名成年男子穿著深色
    雨衣下車，並由駕駛車輛之人坐在車上嗣機駕車逃逸，該下
    車之4 名不詳姓名之成年男子分持斧頭（尚無證據證明係甲
    ○○或該5 名姓名年籍不詳之成年男子所有），損壞乙○○
    所有，停放於桃園縣八德市○○街125 巷口之車牌號碼Y7-8
    328 號自小客車之前後擋風玻璃、右側車窗玻璃、後燈及後
    行李箱，迨乙○○聽到巨響出外查看，上開4 名姓名年籍不
    詳之成年男子，隨即搭乘上開馬自達廠牌之白色不詳車號自
    小客車，由駕駛自小客車之人迅速駕車逃逸，足以生損害於
    乙○○。
二、案經乙○○訴由桃園縣政府警察局八德分局報請臺灣桃園地
    方法院檢察署檢察官偵查起訴。
    理  由
壹、程序方面：
    本件認定事實所引用之本件卷內所有卷證資料（包含人證與
    文書證據、物證等證據），並無證據證明係公務員違背法定
    程式所取得，且被告於審判期日對本院提示之卷證陳明沒意
    見等語，且卷內之文書證據，亦無刑事訴訟法第159 條之4
    之顯有不可信之情況與不得作為證據之情形。綜上，依刑事
    訴訟法第159 條至159 條之5 之規定，本件認定事實所引用
    之本件卷證所有證據（包含人證與文書證據、物證等證據）
    ，均有證據能力，合先敘明。
貳、實體方面：
一、訊據被告甲○○矢口否認有於上開時、地，與4 名姓名年籍
    不詳之成年男子共同損壞告訴人乙○○所有之Y7-8328 號自
    小客車之前後擋風玻璃、右側車窗玻璃、後燈及後行李箱等
    情，辯稱：伊當時在位於桃園縣平鎮市○○街2 號14樓之住
    處睡覺，並未外出云云。經查：
    (一)被告因告訴人乙○○之子蘇豐智欠款15萬元，於95年5 月
      29日晚間9 時許，與友人「小強」等人，共同前往告訴人
      乙○○位於桃園縣八德市○○街125 巷25號乙○○之住處
      ，欲入內尋訪蘇豐智催討欠款，然除友人「小強」得以進
      入住處查看蘇豐智是否在家外，甲○○遭乙○○以手強力
      推出門外等情，業據被告供承在卷，並據證人即告訴人乙
      ○○於警詢、偵查及本院審理中證述明確，是此部分之事
      實堪以認定，合先敘明。
    (二)被告雖否認有損壞告訴人乙○○上開自小客車之前後擋風
      玻璃、右側車窗玻璃、後燈及後行李箱，並以前揭情詞置
      辯，查：
      1.證人乙○○於警詢、偵查及本院審理中證稱：95年6 月
        6 日晚間，伊在位於桃園縣八德市○○街125 巷25號之
        住處時，聽到外面有人開車經過，並大喊「蘇豐智」，
        伊沒有理會，過了五至十分鐘，乘坐該車之4 個人留平
        頭、穿著深色雨衣下車至伊停放在桃園縣八德市○○街
        125 巷口之車牌號碼Y7 -8328號自小客車旁，還有1 人
        坐在車上，該4 人持鐵棍、斧頭砸毀伊自小客車之前後
        擋風玻璃、右側車窗玻璃、後燈及後行李箱，伊跑出來
        看之後，發現砸車的4 個人跑回車上開車離去，該4 個
        人是與被告於95年5 月29日晚間，至伊住處找蘇豐智的
        朋友等語（見偵查卷第8 頁至第9 頁、第22頁、本院96
        年5 月30日審判筆錄第3 頁至第15頁）。
      2.本院勘驗告訴人乙○○提出之95年6 月6 日晚間10時40
        分許、設置於其上開住處之監視錄影帶，勘驗結果如下
        （見本院96年5月30日勘驗筆錄）：
        (1)編號Ｃ10605影像部分：
          監視器架設在屋外拍攝馬路，畫面出現一部白色車
            型類似馬自達三號的小客車由畫面的左上方駛近消
            失在畫面，之後有4 名男子手持不明器具由畫面右
            方跑向左方，消失在畫面上，之後又由畫面的左方
            出現跑向畫面右方，消失在畫面上，因夜間拍攝昏
            暗模糊無法看清該4 名男子的容貌。
          之後畫面出現燈光照射的人影晃動，有看出有二個
            人影
          之後畫面全無其他人車出現。
        (2)編號Ｃ20605影像部分：
          監視器架設在屋外，拍攝證人乙○○所有的Y7-832
            8 號自小客車。
          畫面出現一部馬自達三號白色自小客車，由畫面的
            右方駛近並且停車，由車上下來4 名身穿雨衣男子
            ，持不明的器具跑向Y7-8328 自小客車，並且持器
            具敲打該Y7-8328 自小客車後，立即又跑回停放的
            白色馬自達三號自小客車，該自小客車迅速駛離畫
            面。
          此時由畫面右側走出2 名上身赤裸一名穿短褲、一
            名穿長褲的男子，據證人乙○○稱穿短褲的是他本
            人，另外一名穿長褲的是他的朋友。
      3.復參以卷附車輛損壞照片所示（見偵查卷第14頁至第15
        頁、第17頁），顯見證人乙○○證稱其所有之Y7-8328
        號自小客車於95年6 月6 日晚間10時40分許，遭4 人不
        詳姓名年籍之人持器具毀損一情，應符真實。
      4.證人乙○○雖證稱：伊發現砸車的4 個人是與被告於95
        年5 月29日晚間，至伊住處找蘇豐智的朋友，且砸車之
        前，在外呼喊「蘇豐智」之人的聲音，就是被告的聲音
        ，而伊追出去的時候，該4 名年輕人對伊告知：再追就
        開槍云云，惟依本院勘驗95年6 月6 日晚間10時40分許
        之監視錄影帶，證人乙○○係在砸車之4 人上車之後始
        出屋外查看，且砸車之4 人均穿著雨衣，是證人乙○○
        僅能見到砸車之人之背影，尚難遽以認定砸車之4 人即
        為與被告於95年5 月29日前往證人乙○○住處之人，且
        有對證人乙○○稱：「再追就開槍」等語；再者，證人
        乙○○於本院審理中證稱：被告於95年5 月29 日 前往
        伊住處時，伊將被告推出去，被告僅口頭說伊兒子蘇豐
        智欠錢，與伊前後對話幾分鐘而已等語（見本院96年5
        月30日審判筆錄第13頁），矧以常人平日說話之語調與
        大聲呼喊之語調本有不同，且證人乙○○於95年5 月29
        日當日與被告對話僅數分鐘，在此之前及之後，均未見
        過被告等情，證人乙○○證稱95年6 月6 日晚間，在證
        人乙○○屋外呼喊「蘇豐智」之人即為被告一情，亦屬
        臆測，尚難採信。
      5.被告於偵查及本院審理中供稱：伊於95年6 月6 日晚間
        10時40分許，在伊位於桃園縣平鎮市○○街2 號14樓之
        住處喝酒云云，惟觀諸被告使用之0000000000號行動電
        話之通聯紀錄（見偵查卷第33頁至第34頁），被告於95
        年6 月6 日晚間10時10分32秒至12分23秒之通話起始及
        結束基地台位置，為桃園縣平鎮市○○路○ 段179-191
        號12樓，為被告上開住處之基地台位置，有和信電訊股
        份有限公司96年5 月25日和信（企營）字第0962050246
        7 號函附於本院卷可參，然被告於同日晚間10時19分48
        秒至24分0 秒之通話起始及結束基地台位置，分別為桃
        園縣平鎮市○○路259 號、桃園縣中壢市○○路602 號
        ，顯見被告該通話期間，其位置已從桃園縣平鎮市移動
        至桃園縣中壢市，被告於同日晚間10時24分24秒至25分
        31秒之通話基地台起始及結束位置為桃園縣中壢市○○
        路602 號、新中北131 號、同日晚間10時25分32秒至26
        分17秒之通話基地台起始及結束位置為桃園縣中壢市新
        中北131 號、桃園縣中壢市○○路○ 段185 號8 樓、10
        時29分40秒至29分51秒、之通話基地台起始及結束位置
        為桃園縣中壢市○○○路63號、10時41分25秒至45分09
        秒之通話基地台起始及結束位置為桃園縣八德市○○○
        街113 巷4 號、桃園縣八德市○○路187 號6 樓，而被
        告上開通話之時間相當接近，顯見被告當時所在位置係
        從桃園縣平鎮市移至桃園縣中壢市，再移至桃園縣八德
        市，此與被告辯稱：伊當時在家喝酒云云，已不相符；
        經本院提示被告上開通聯紀錄，被告又辯稱：伊可能有
        出去購買物品云云，惟被告移動區域廣泛，與一般出外
        平常購物之情形不合，且被告於95年6 月6 日晚間10時
        45分09秒通話結束、同日晚間10時46分18秒通話開始之
        基地台位置，均為桃園縣八德市○○路187 號6 樓，此
        為告訴人乙○○桃園縣八德市○○街125 巷25號住處之
        通話基地台位置，有和信電訊股份有限公司96年6 月14
        日和信（企營）字第09620601097 號函附於本院卷可稽
        ，且被告自承上開0000000000號行動電話為其使用，顯
        見被告於本案不詳姓名年籍之4 人砸毀告訴人乙○○車
        輛之時，確係在告訴人乙○○上開住處之附近，是被告
        上開辯解，不足採信。
      6.綜上，被告確於95年6 月6 日晚間10時40分許，在告訴
        人乙○○住處附近，而證人乙○○證稱：伊平日並未與
        人結怨、糾紛，顯見被告因於95年5 月29日前往告訴人
        乙○○住處，欲尋訪其子蘇豐智以催討債務，惟遭告訴
        人乙○○阻止乙節，業如前述，被告因而心生不滿，遂
        與上開姓名年籍不詳之5 名成年男子，共同毀損告訴人
        乙○○自小客車之犯意聯絡，推由其中4 名成年男子下
        車分持斧頭砸毀告訴人乙○○自小客車之前後擋風玻璃
        、右側車窗玻璃、後燈及後行李箱之事實，應屬明確，
        被告雖矢口否認犯行，惟被告於案發當時之行蹤，係在
        告訴人乙○○上開住處附近，倘被告確無為上開毀損犯
        行，自可大方坦承當時所在位置即可，而毋須謊稱其在
        住處喝酒，復經本院提示通聯紀錄後，改稱有出去購買
        物品云云，被告畏罪情虛之意，至為明顯。
    (三)公訴人雖認被告係以上開毀損告訴人乙○○自小客車之加
      害財產之方式，恐嚇告訴人乙○○，使其心生畏懼致生危
      害於安全，是被告上開毀損之行為，亦構成刑法第305 條
      之恐嚇罪嫌云云；惟查，本件被告毀損告訴人乙○○自小
      客車之緣由在於被告於95年5 月29日晚間，前往告訴人乙
      ○○住處尋訪告訴人乙○○之子蘇豐智，惟遭告訴人乙○
      ○推出門外，被告因而心生不滿所致，且積欠被告債務者
      ，乃係告訴人乙○○之子蘇豐智，而非告訴人乙○○，此
      經被告供承在卷，復有蘇豐智簽發之本票8 紙附卷可稽，
      雖被告砸毀告訴人乙○○自小客車，足以使告訴人乙○○
      心生畏懼，然尚無積極證據足資證明被告主觀上有以砸車
      方式恐嚇告訴人乙○○之意思，是公訴人認被告此部分之
      行為，亦構成刑法第305 條之恐嚇罪嫌云云，應屬誤會。
    (四)綜上，本件事證明確，被告犯行堪以認定，應依法論科。
二、刑法及刑法施行法部分條文業經於94年2 月2 日修正公布，
    並均於95年7 月1 日施行。按行為後法律有變更者，適用行
    為時之法律，但行為後之法律有利於行為人者，適用最有利
    於行為人之法律，現行刑法第2 條第1 項定有明文。修正後
    刑法第2 條第1 項之規定，係規範行為後法律變更所生新舊
    法律比較適用之準據法，於修正後刑法施行後，應適用修正
    後刑法第2 條第1 項規定之從舊從輕之原則為比較；修正後
    刑法第2 條第2 項，則為同條第1 項之特別規定，於修正後
    刑法施行後，關於非拘束人身自由之保安處分，應依修正後
    刑法第2 條第2 項之規定，適用裁判時之法律。又修正後刑
    法第35條，乃刑之重輕之法定次序與標準，應適用裁判時之
    修正後刑法第35條之規定。修正後刑法第2 條第1 項係採從
    舊從輕原則，適用最有利於行為人之法律。既曰法律，自較
    刑之範圍為廣；除法律有特別規定者（如修正後刑法第2 條
    第2 項非拘束人身自由之保安處分適用裁判時法，修正後刑
    法施行法第9 條之3 規定之情形），應依其規定；或事關執
    行之緩刑之宣告，或犯罪在刑法修正施行前，自首在刑法施
    行後之自首部分，或程序之規定（程序從新，如刑法第40條
    沒收宣告之程序規定），應適用裁判時之修正後刑法之規定
    外；依修正後刑法第2 條第1 項比較時，應就罪刑有關之共
    犯、未遂犯、連續犯、牽連犯、結合犯，以及累犯加重，自
    首減輕暨其他法定加減原因（如身分加減）與加減例等一切
    情形，綜其全部之結果而為比較後，整個之適用，不能割裂
    而分別適用有利益之條文。關於易科罰金之折算標準、易服
    勞役之折算標準及期限、罰金與死刑是否併予執行、多數有
    期徒刑定應執行之刑時之最高刑期之限制等之修正，事涉行
    為人易刑折算標準金額之多寡與期限之長短及定執行刑時能
    否就罰金刑併予執行或有期徒刑定應執行之刑時最高度之限
    制，亦均屬依修正後刑法第2 條第1 項所應比較適用法律之
    範圍。拘束人身自由之保安處分，並非屬修正後刑法第2 條
    第2 項規定應適用裁判時法之範圍，除有特別規定者外，亦
    屬應依修正後刑法第2 條第1 項比較適用之法律；從刑附屬
    於主刑，除法律有特別規定者外，依主刑所適用之法律（以
    上參考最高法院95年5 月23日刑事庭第8 次會議決議及最高
    法院24年上字第4634號、24年上字第5292號、27年上字第26
    15號判例）。經查，被告行為後，關於刑法第354 條之毀損
    器物罪之法定罰金刑部分，由原定貨幣單位銀元500 元以下
    罰金（依罰金罰鍰提高標準條例第1 條前段，提高10倍，即
    銀元5000元，折算為新台幣15000 元以下罰金），經依修正
    後刑法施行法第1 條之1 第1 項、第2 項但書規定，修正貨
    幣單位為新台幣，並就所定數額提高為30倍，亦即修正為新
    台幣15000 元以下罰金；而法定罰金刑最低度部分，由修正
    前刑法第33條第5 款規定為銀元1 元（折算為新台幣3 元）
    以上，修正後刑法第33條第5 款則修正為新台幣1000元以上
    ，以百元計算；而就易科罰金之折算標準部分，由修正前刑
    法第41條第1 項前段規定（得以銀元1 元以上3 元以下折算
    1 日），並依修正前罰金罰緩提高標準條例第2 條規定提高
    100 倍為銀元100 元以上300 元以下（即新台幣300 元以上
    900 元以下）折算1 日，修正後刑法第41條第1 項前段則修
    正為得以新台幣1000元、2000元或3000元折算1 日（裁判時
    罰金罰鍰提高標準條例第2 條並已刪除）；比較行為時法與
    裁判時法，關於罰金刑最高度部分，行為時法與裁判時法輕
    重相同，行為時法並無不利於被告情形，而就罰金刑最低度
    部分，行為時法較有利於被告；而就易科罰金之折算標準部
    分，亦以行為時法有利於被告。
三、核被告所為，係犯刑法第354 條之毀損器物罪。被告就上開
    犯行，與5 名姓名年籍不詳之成年男子，有犯意聯絡、行為
    分擔，為共同正犯；公訴人雖認被告此部分之犯行亦構成刑
    法第305 條之恐嚇罪嫌云云，惟本院認被告此部分之犯行與
    刑法第305 條之恐嚇罪有間，然此部分倘成立犯罪，與本案
    有想像競合之裁判上一罪之關係，是本院不另為無罪之諭知
    ，附此敘明。爰審酌被告僅因債務糾紛，無法如願至告訴人
    乙○○住處查訪債務人蘇豐智，並因告訴人乙○○禁止其入
    內查訪債務人蘇豐智，遂與5 名姓名年籍不詳之成年男子，
    共同砸毀告訴人乙○○之自小客車，其犯罪動機極為可議，
    且造成告訴人乙○○自小客車之前後擋風玻璃、右側車窗玻
    璃、後燈及後行李箱之損壞，犯後否認犯行，飾詞狡辯，態
    度不佳，未見悔意，及被告之素行、智識程度等一切情狀，
    量處如主文所示之刑。再按，中華民國九十六年罪犯減刑條
    例業於96年6 月15日立法三讀通過，並於96年7 月16日施行
    ，查本件被告上開犯係在96年4 月24日前，且非屬中華民國
    九十六年罪犯減刑條例第3 條第1 項所列各款所規範之罪，
    自得予以減刑，爰依中華民國九十六年罪犯減刑條例第2 條
    第1 項第3 款規定，減其刑期二分之一，並依同條例第9 條
    、修正前之刑法第41條第1 項前段規定，諭知易科罰金之折
    算標準，以資懲儆。被告毀損告訴人乙○○自小客車所用之
    斧頭器具，並未扣案，且無證據證明係被告或該5 名姓名年
    籍不詳之成年男子所有，是本院不另為沒收之諭知，附此敘
    明。
四、公訴意旨另以：被告甲○○因告訴人乙○○之子蘇豐智欠款
    15萬元，竟與姓名年籍不詳，綽號「小強」等10人，共同基
    於恐嚇之犯意聯絡，於95年5 月29日晚上9 時許，前往桃園
    縣八德市○○街125 巷25號告訴人乙○○住處，恫以「如果
    不出面處理蘇豐智的事，我就要放火燒你全家，讓你全家死
    無全屍。」等以加害生命、身體、財產之事，使告訴人乙○
    ○全家人心生畏怖，致生危害於安全，而認被告此部分之犯
    行，構成刑法第305 條之恐嚇罪嫌云云。經查：
    (一)按犯罪事實應依證據認定之，無證據不得認定犯罪事實；
      又不能證明被告犯罪者，應諭知無罪之判決，刑事訴訟法
      第154 條第2 項、第301 條第1 項前段分別定有明文。再
      按事實之認定，應憑證據，苟未能發現相當之證據，或證
      據不足以證明，自不能以推測或擬制之方法，以為裁判之
      基礎；且認定犯罪事實所憑之證據，其為訴訟上之證明，
      須達於通常一般人均不致有所懷疑，而得確信其為真實之
      程度者，始得據為有罪之認定，倘其證明未達到此一程度
      ，而有合理之懷疑存在時，尚難為有罪之認定基礎；苟積
      極證據不足為不利於被告事實之認定時，即應為有利於被
      告之認定，更不必有何有利之證據，最高法院40年台上字
      第86號、76年台上字第4986號、30年上字第816 號判例可
      資參照。另告訴人之告訴，係以使被告受刑事訴追為目的
      ，是其陳述是否與事實相符，仍應調查其他證據以資審認
      ，此亦有最高法院52年台上字第1300號判例可稽。
    (二)訊據被告固坦承於95年5 月29日晚間9 時許，至告訴人乙
      ○○上開住處尋找債務人蘇豐智一情，惟堅詞否認有為上
      開恐嚇之言語，而公訴人認被告涉犯上開犯行，無非係以
      告訴人乙○○之指述、監視器翻拍照片2 張為據。查：
      1.證人即告訴人乙○○固證稱：95年5 月29日晚間9 時許
        ，被告率同20幾名不詳姓名之人至伊住處，被告沒有進
        門，被告朋友有進門，被告稱伊兒子蘇豐智欠其金錢，
        要伊出面處理，被告則稱：如伊不出面處理蘇豐智的事
        ，要讓伊全家死無全屍、放火燒伊住處，被告之朋友在
        伊住處也有說，後來被告看伊報警就離開等語。
      2.本院勘驗告訴人乙○○提出之95年5 月29日晚間9 時許
        、設置於其上開住處之監視錄影帶，勘驗結果如下（見
        本院96年5 月30日勘驗筆錄）：
        (1)編號Ｃ30528影像部分：
          監視器架設位置在客廳的上方，監視畫面顯現在客
            廳的右上方有辦公桌，正前方有一通往二樓樓梯的
            門，左方依證人所述，是出大門的位置，右邊是通
            往廚房。
          畫面顯現證人乙○○上身打赤膊穿短褲，與穿白色
            上衣、深色長褲男子由畫面右方走出進入客廳，再
            走至通往二樓樓梯口，之後從樓梯口走出二名婦女
            ，證人乙○○稱其中一人為其妻子，一人為其丈母
            娘。
          之後證人撥打電話，並且走向畫面左側大門處，該
            白衣男子尾隨在後並走向畫面左側大門處，一名女
            子即證人所稱的其妻子在畫面辦公桌前面找資料，
            另一名女子則時而站立時而在客廳踱步，並有走向
            畫面左側大門的位置，而該白衣男子則在客廳內踱
            步。
          該白衣男子走向畫面左方，之後即未再進入客廳，
            證人仍在繼續撥打電話，其妻子仍在辦公桌找資料
            ，另一名女子並在客廳內走動。
          監視畫面並無聲音，因此畫面中的人雖有交談但無
            法瞭解交談內容，畫面中白衣男子並無做出任何強
            暴或毆打的手勢。
        (2)編號Ｃ10528影像部分：
          監視器架在證人乙○○住處屋外，畫面夜間拍攝昏
            暗模糊，一開始顯示有一部白色的車停在畫面正上
            方，之後有一部深色的車子駛來並且停放在該白色
            車子的旁邊，二車是對向停放，該深色車子停放後
            車上有數名男子下車，畫面昏暗無法計數人數，但
            至少有四到五名，其中一名是穿白色上衣、深色褲
            子、白色鞋子的男子。
          該數名男子下車後即往畫面左下方走去，依證人蘇
            福成所述該方向為其住處大門的位置，之後畫面均
            無改變，人均未再畫面再出現。
          之後之前數名男子再由畫面左下方走出，並且站立
            在白色及深色車子之間交談，因畫面模糊無法看清
            容貌，之後有數人上深色車，並且該深色車駛離畫
            面。
          之後有一穿白色上衣男子，微胖，自畫面右方出現
            ，並且走向畫面的左下方消失在畫面上。證人蘇福
            成稱該名微胖男子是他本人。
        (3)編號Ｃ20528影像部分：
          畫面左方放一部汽車，一群男子從畫面左上方走近
            ，站立於該車子旁，該群男子的人數因畫面夜間拍
            攝昏暗，人數無法精確計算，惟至少有七人以上，
            其中一名穿白色上衣、深色褲子男子出現，站在車
            旁，該群男子在車旁站立甚久，之後該穿白衣深色
            長褲男子與一名穿深色上衣及褲子的男子往畫面的
            右方走去消失在畫面。
          黑衣的男子走出畫面，與該站立於畫面上的其他人
            交談，在畫面上站立甚久均未移動，之後該群男子
            離開原來站立的位置，並且走向畫面的左上方停留
            ，之後有一穿白上衣短褲的男子，由畫面右側走出
            ，至該群男子處交談後又走向畫面的右側。
          之後該群男子消失在畫面的左上方。
          穿白上衣短褲的男子，證人乙○○證稱是他本人。
      3.依本院上開勘驗結果，告訴人乙○○提出其住處客廳之
        監視錄影帶畫面開始（即編號C30528影像部分），被告
        之友人即綽號「小強」之成年男子已進入客廳，關於被
        告之友人「小強」是如何進入，被告為何並無進入等節
        ，業經告訴人乙○○截取未載，是告訴人乙○○關於監
        視錄影帶之內容，並非完全；再觀之被告之友人「小強
        」進入屋內，則係四處觀看，並分別伸頭探訪客廳通往
        二樓樓梯、廚房門後觀察，告訴人乙○○並有搭「小強
        」之肩查看，而「小強」在告訴人乙○○住處客廳期間
        ，告訴人乙○○之妻及其岳母分別在客廳翻找資料及踱
        步，未見「小強」有對告訴人乙○○或其妻、岳母說話
        後，告訴人乙○○、其妻及岳母臉部驚恐之神情，顯見
        「小強」進入告訴人乙○○住處客廳及在客廳尋訪蘇豐
        智之過程係屬平和，且無做出任何強暴或毆打的手勢，
        並無如告訴人乙○○所述有為恐嚇言詞之情形。
      4.再依上開告訴人乙○○住處外之監視錄影帶之勘驗結果
        ，均見一群人站在告訴人乙○○住處外之車輛旁，並無
        對屋內說話、呼喊之神情、手勢及動作，而證人乙○○
        證稱：被告係在伊住處大門外之騎樓處，對伊為上開恐
        嚇之言詞云云，惟上開監視器之錄影畫面，並未攝錄告
        訴人乙○○住處騎樓之情形，是尚難依監視錄影帶之勘
        驗結果及其翻拍照片，即認被告有為上開恐嚇之言詞。
      5.證人乙○○於本院審理中證稱：被告於95年5 月29日晚
        間9 時許至伊住處為上開恐嚇言詞之後，伊並未向警方
        報案等語，然證人乙○○復於偵查中證稱：被告見伊報
        警就走了等語，證人乙○○前後證述情節已有不符，且
        被告之友人「小強」進入證人乙○○住處客廳期間，亦
        無為恐嚇之言詞，已如前述，而觀諸上開監視錄影帶之
        結果，並未見到證人乙○○在「小強」離開住處客廳後
        ，有到住處客廳門口與被告交談之情，反係被告及其友
        人駕車離去後，證人乙○○始從屋內走出觀看復再返回
        屋內，證人乙○○上開證詞，多處與事實不符，是證人
        乙○○證稱：伊有聽到被告有為上開恐嚇之言詞云云，
        是否確有其事，已有可疑。
      6.綜上，被告辯稱：伊並未對告訴人乙○○為上開恐嚇之
        言詞等語，依本院調查證據之結果，尚非全然不可採信
        。是本件依現存證據，尚難認在客觀上已達於通常一般
        人均不致於有所懷疑，而得確信被告確曾犯罪之程度。
        此外復查無積極證據足認被告有何公訴人前揭所指恐嚇
        之犯行，揆諸前開說明，本應為無罪之諭知，然公訴人
        認此部份犯行，與前揭論罪科刑部份，有連續犯、牽連
        犯裁判上一罪之關係，故不另為無罪之諭知，以昭審慎
        。
據上論斷，應依刑事訴訟法第299 條第1 項前段、刑法第2 條第
1 項、95年7 月1 日修正施行前之刑法第354 條、第41條第1 項
前段，罰金罰鍰提高標準條例第1 條前段、修正前之罰金罰鍰提
高標準條例第2 條，中華民國九十六年罪犯減刑條例第2 條第1
項第3 款、第7 條、第9 條，判決如主文。
本案經檢察官鍾雅蘭到庭執行職務
中　　華　　民　　國　　96　　年　　8 　　月　　15　　日
　　　　　　　　　刑事刑四庭  審判長法　官　黃斯偉
                                    法  官  蘇昭蓉
                                    法  官  陳心婷
上正本證明與原本無異。
如不服本判決，應於判決送達後10日內向本院提出上訴狀（應附
繕本），上訴於臺灣高等法院。
                                    書記官  陳青瑜
中　　華　　民　　國　　96　　年　　8 　　月　　21　　日
附錄本件論罪科刑法條全文：
中華民國刑法第354條
（毀損器物罪）
毀棄、損壞前二條以外之他人之物或致令不堪用，足以生損害於
公眾或他人者，處2 年以下有期徒刑、拘役或5 百元以下罰金。
